Inventaris van het archief van de familie Cremers, (1593) 1737-1921
Nationaal Archief, Den Haag
- Mr. Epimachus Jacobus Johannes Baptista Cremers (1823-1896), VI.
  - Diversen, h.
    - Boekbespreking van Mr. J.R. Thorbecke, Parlementaire redevoeringen, door prof.mr. B.D.H. Tellegen in de Nederlandsche Spectator van 1870. Overdruk., 275; 1 deeltje
    - Levensbericht van Thorbecke door prof.mr. B.D.H. Tellegen in "De Tijdspiegel" van 1872. Gedrukt., 276; 1 deeltje
    - Brieven van Thorbecke 1830-1832 uitgegeven door Groen van Prinsterer. Tweede druk. Gedrukt., 1873; 277; 1 deel
    - "Onze Grondwet", Feestrede gehouden door prof.mr. S. Vissering te Amsterdam op 3 november. Gedrukt., 1873; 278; 1 deeltje
    - Diploma voor Mr. E. Cremers als erelid van de Cercle consulaire de Belgique te Brussel., 1876; 279; 1 stuk
    - "Luxemburg tegenover het Duitsche Verbond". Academisch proefschrift ter verkrijging van de graad van doctor in de staatswetenschap aan de Rijksuniversiteit te Leiden door Alexander Willem Schimmelpenninck van der Oye. Gedrukt., 1885; 280; 1 deel
- Epimachus Jacobus Johannes Baptista Cremers (1866-1890), VII.
  Zoon van Mr. Epimachus Jacobus Johannes Baptista Cremers (1823-1896) en Anna Ernestine van de Velde (1844-1906), geb. 's-Gravenhage 5 april 1866, overleden 's-Gravenhage 30 november 1890.
  - Brieven ingekomen bij Eppo Cremers, stukken betreffende zijn studententijd enz., 1877-1888 en z.j.; 281; 1 omslag
- Mr. Franciscus Jacobus Johannes Cremers (1867-1942), VIII.
  Zoon van Mr. Epimachus Jacobus Johannes Baptista Cremers (1823-1896) en Anna Ernestine van de Velde (1844-1906), geb. 's-Gravenhage 20 april 1867, overl. 's-Gravenhage 26 december 1942.
  - Twee tekeningen uit de jeugd van Frans Cremers., 1876 en z.j.; 282; 2 stukken
  - Diploma van het eindexamen gymnasium met zes-jarige cursus te Utrecht voor Franciscus Johannes Jacobus Cremers, geb. te 's-Gravenhage., 1887; 283; 1 stuk
  - Diploma voor Franciscus Jacobus Johannes Cremers als lid van het Utrechts Studentencorps., 1887; 284; 1 stuk
  - Diploma voor Franciscus Jacobus Johannes Cremers als lid van het letterkundig genootschap "Utile Dulci" der Utrechtse universiteit., 1887; 285; 1 stuk
  - Diploma voor Franciscus Jacobus Johannes Cremers als honorair-lid van het Studentenconcert, opgericht in 1823 te Utrecht., 1891; 286; 1 charter
  - Afbeeldingen van de gecostumeerde optocht der studenten van de Utrechtse Hogeschool, voorstellend de deelnemers aan de slag bij Sint Kwinten. (Gedrukt.), 1891; 287; 1 deeltje
    Tot de deelnemers behoorde F.J.J. Cremers.
  - Diploma voor het doctoraal examen in de rechtsgeleerdheid aan de Rijksuniversiteit te Utrecht, afgelegd door Franciscus Jacobus Johannes Cremers., 1896; 288; 1 stuk
  - Stellingen van Franciscus Jacobus Johannes Cremers ter verkrijging van de graad van doctor in de rechtswetenschap aan de Rijksuniversiteit te Utrecht, zowel geschreven als gedrukt met aantekeningen., 1897; 289; 1 omslag
  - Doctorsbul der Utrechtse universiteit voor Franciscus Jacobus Johannes Cremers als doctor in de rechtswetenschap., 1897; 290; 1 stuk
  - Staat van bekeuringen der Nederlandsche Jachtvereniging "Nimrod", Jachtfonds-afdeling der provincie Zuid-Holland, over 1898; 291; 1 stuk
  - Ingekomen brieven., 1899-1921 en z.j.; 292; 1 omslag
  - Briefwisseling van Mr. F.J.J. Cremers met Mr. W.B.R. van Welderen baron Rengers, buitengewoon gezant en gevolmachtigd minister te Rome en de minister van Buitenlandse Zaken Jhr.Mr. H.A. van Karnebeek over een artikel van Georges Sorel betreffende de bedreiging der Belgische neutraliteit door Frankrijk onder Koning Lodewijk Philips en keizer Napoleon III., 1919-1920; 293; 1 omslag
- Elisabeth Martina Henriëtte Cremers (1868-1925), IX.
  Dochter van Mr. Epimachus Jacobus Johannes Baptista Cremers (1823-1896) en Anna Ernestine van de Velde (1844-1906), geb. 's-Gravenhage 10 augustus 1868, overl. 's-Gravenhage 1 maart 1925.
  - Ingekomen brieven, 1883-1921 en z.j.; 294; 1 pak
- Ernest Cremers (1870-1944), X.
  Zoon van Mr. Epimachus Jacobus Johannes Baptista Cremers (1823-1896) en Anna Ernestine van de Velde (1844-1906), geb. 's-Gravenhage 17 maart 1870, overleden Vorden 8 juni 1944, tr. Velsen 17 oktober 1907 Jkvr. Agnes Boreel, geb. Velsen 14 april 1880, dochter van Jhr.Mr. Jacob Willem Gustaaf Boreel, heer van Hogelanden (1852-1937) en Maria Cornelia baronesse Schimmelpenninck van de Oye (1857-1891).
  - Ingekomen brieven, 1895-1905 en z.j.; 295; 1 omslag
  - Pas, afgegeven door de Nederlandse Legatie te Athene aan E. Cremers voor een reis naar Turkije en Montenegro., 1902; 296; 1 stuk
- Mr. Reinier Anne Willem Jacob Jan Cremers (1876-1928), XI.
  Zoon van Mr. Epimachus Jacobus Johannes Baptista Cremers (1823-1896) en Anna Ernestine van de Velde (1844-1906), geb. 's-Gravenhage 14 maart 1876, overleden 's-Gravenhage 30 mei 1928, tr. 's-Gravenhage 14 februari 1920 Sara Josina van Nooten, geb. Tiel 4 september 1877, dochter van Mr. Nicolaas Frederik van Nooten (1848-1917) en Johanna Hendrika van Meegen (1846-1927), tr. 's-Gravenhage 7 augustus 1913 ir. Johann Christoph Horch (1881-) (echtscheiding 26 maart 1917.) Mr. R. Cremers was werkzaam aan Nederlandse gezantschappen, laatst te Berlijn.
  - Ingekomen briefkaart., 1893; 297; 1 stuk
  - Kwijtingsbrieven betreffende de studententijd in Utrecht van René A.W.J.J. Cremers., 1896-1900; 298; 1 omslag
  - Collegedictaat Volkenrecht, eerste deel., (c. 1890); 299; 1 band
    Van wie?
  - Krantenknipsels betreffende de gezondheidstoestand van Koningin Wilhelmina., (1902); 300; 1 omslag
- Elisabeth Marthina Henriëtte Ellinghuysen (-), XII.
  tr. Ernest van de Velde.
  - Ingekomen brieven van haar dochter Mevrouw E. Cremers- van de Velde en haar schoonzoon Mr. E. Cremers, 1874-1896 en z.j.; 301; 1 omslag
  - Brieven van haar kleinzoon Eppo Cremers, 1875 en z.j.; 302; 2 stukken
  - Ingekomen brieven van haar kleinzoon Frans Cremers, 1875, 1896 en z.j.; 303; 4 stukken
  - Ingekomen brieven van haar kleindochter Betsy Cremers., 1893-1899; 304; 11 stukken
  - Briefkaarten van haar kleinzoon Ernest Cremers., 1895, 1896; 305; 2 stukken
- Mr. E. van de Velde (-), XIII.
  - Briefkaarten aan Mr. E. van de Velde, substituut van het gerechtshof te Amsterdam, van zijn zwager Mr. E. Cremers en diens zoon Ernest Cremers uit Davos., 1895; 306; 2 stukken
- Aanhangsel, XIV.
  - Ambtelijke en particuliere brieven van de Nederlandse gezant te Berlijn graaf C. van Bylandt aan de Nederlandse ministers van buitenlandse zaken Cremers en Van Zuylen van Nyevelt over de Limburg-Luxemburgse kwestie. (Afschriften.), 1866; 307; 1 omslag
    Dit zijn geannoteerde afschriften door prof.mr. C.W. de Vries gebruikt voor de bewerking van de vierde druk van Mr. W.J. van Welderen baron Rengers, Schets eener parlementaire geschiedenis van Nederland, deel I, 1849-1891, 's-Gravenhage 1948.